【裁判字號】    98,附民上,45
【裁判日期】    981124
【裁判案由】    損害賠償
【裁判全文】
臺灣高等法院高雄分院刑事附帶民事訴訟判決
                                    98年度附民上字第45號
上  訴  人
即  原  告  乙○○
被 上 訴人
即  被  告  甲○○
上列當事人間因傷害請求損害賠償事件，上訴人不服臺灣澎湖地
方法院中華民國98年8 月19日第一審附帶民事訴訟判決（98年度
附民字第1號），提起上訴，本院判決如下：
    主  文
上訴駁回。
    事實及理由
一、上訴人即原告起訴主張：被上訴人即被告於民國97年5 月10
    日凌晨零時20分許，在馬公市○○路19號之「芯歡卡拉OK」
    ，持保力達B 空瓶敲擊原告之頭部，致原告受有臉部、頸部
    撕裂傷合併左側顏面神經前額撕裂傷，為此依侵權行為之法
    律關係，請求被告負損害賠償責任。又原告因此傷害支出醫
    療費用、看護費，且日後尚須支出整形費用，及受有精神上
    之損失，爰訴請被告賠償新臺幣（下同）50萬元及自起訴狀
    繕本送達被告翌日起至清償日止，按週年利率5 ％計算之利
    息，並陳明願供擔保請准宣告假執行。被上訴人即被告則以
    ：被告確實於上開時地，持保力達B 空瓶敲擊原告之頭部，
    致原告受傷，被告願意賠償醫療費用、看護費用、日後整形
    費用，但原告全部請求50萬元，金額過高，無力賠償等語資
    為抗辯。
二、原審法院以被告確有傷害原告之行為，業經該院以97年度易
    字第88號刑事判決認定在案，被告之行為構成侵權行為，原
    告本於侵權行為之法律關係，請求被告賠償，洵屬有據，因
    此依照民法第184 條第1 項前段、第193 條第1 項、第195
    條第1 項規定，認定原告因傷害支出醫療費用1,022 元，其
    傷口疤痕有進行整型手術之必要，得請求之費用以7 萬5,00
    0 元計算為合理，原告因傷住院7 日得請求被告賠償之看護
    費為1 萬4,000 元，原告得請求慰撫金之金額以20萬元計算
    為妥適，而判命被告給付原告29萬22元，並駁回原告其餘之
    訴，原告不服原審法院判決，以原告因被告之傷害，左側臉
    部如今仍有麻木之感，且左肩無法伸展，左額頭不能產生皺
    紋，精神上之痛苦，實難以筆墨形容，是以慰撫金部分應判
    准至35萬9,978 元，手術費用部分應提高至1 萬2,500 元始
    敷實際之需要，而請求廢棄原判決關於駁回上訴人在第一審
    其餘之訴部分，判令被告應再給付原告20萬9,978 元及自98
    年1 月14日至清償日止按年息百分之五計算之利息，被告則
    聲明駁回原告之上訴。
三、本案經本院審理結果，認原審判命被告賠償原告29萬22元，
    認事用法並無違誤，應予維持，並引用原審判決記載之事實
    及理由如附件。原告雖以應提高慰撫金及手術費之理由提起
    上訴，然原審已就原告得請求之慰撫金及手術費，詳述應予
    准許範圍之理由，原告上訴意旨請求提高慰撫金及手術費，
    而將原判決關於駁回原告在第一審其餘之訴部分廢棄，並無
    理由，應予駁回。
四、據上論斷，應依刑事訴訟法第490 條、第368 條，判決如主
    文。
中    華    民    國    98    年    11    月    24    日
                  刑事第四庭    審判長法  官  蕭權閔
                                      法  官  林水城
                                      法  官  陳吉雄
以上正本證明與原本無異。
本件判決不得上訴。
中    華    民    國    98    年    11    月    25    日
                                      書記官  郭蘭蕙
附件：
臺灣澎湖地方法院刑事附帶民事訴訟判決  98年度附民字第1號
原      告  乙○○
被      告  甲○○
上列被告因97年度易字第88號傷害案件，經原告提起附帶民事訴
訟，本院於中華民國98年7月29日辯論終結，判決如下：
    主      文
被告應給付原告新臺幣貳拾玖萬零貳拾貳元，及自民國98年1月
14日起至清償日止，按週年利率百分之五計算之利息。
原告其餘之訴駁回。
本判決原告勝訴部分得假執行。
原告其餘假執行之聲請駁回。
    事實及理由
甲、兩造之主張：
一、原告起訴主張：被告於民國97年5月10日凌晨零時20分許，
    在馬公市○○路19號之「芯歡卡拉OK」，持保力達B空瓶敲
    擊原告之頭部，致原告受有臉部、頸部撕裂傷合併左側顏面
    神經前額撕裂傷，為此依侵權行為之法律關係，請求被告負
    損害賠償責任。又原告因此傷害支出醫療費用、看護費，且
    日後尚須支出整形費用，及受有精神上之損失，爰訴請被告
    賠償新臺幣（下同）50萬元及自起訴狀繕本送達被告翌日起
    至清償日止，按週年利率5％計算之利息，並陳明願供擔保
    請准宣告假執行。
二、被告則以：被告確實於上開時地，持保力達B空瓶敲擊原告
    之頭部，致原告受傷，被告願意賠償醫療費用、看護費用、
    日後整形費用，但原告全部請求50萬元，金額過高，無力賠
    償等語資為抗辯。
乙、得心證之理由：
一、按附帶民事訴訟之判決，應以刑事訴訟判決認定之事實為據
    ，刑事訴訟法第500條前段定有明文。本件被告於97年5月10
    日凌晨零時20分許，在馬公市○○路19號之「芯歡卡拉OK
    」，持保力達B空瓶敲擊原告之頭部，致原告受有臉部、頸
    部撕裂傷合併左側顏面神經前額撕裂傷等情，業據本院97年
    度易字第88號刑事判決認定在案，則本件民事求償部分，自
    應以此為判斷之基礎。
二、次按因故意或過失，不法侵害他人權利者，負損害賠償責任
    ；又不法侵害他人身體或健康者，對於被害人因此減少勞動
    能力或增加生活上之需要時，負損害賠償責任；不法侵害他
    人身體、健康、名譽、自由、信用、隱私、貞操，或不法侵
    害其他人格法益而情節重大者，被害人雖非財產上之損害，
    亦得請求賠償相當之金額，民法第184條第1項前段、第193
    條第1項、第195條第1項分別定有明文。查被告不法侵害原
    告之身體，致原告受有上開傷害，已如前述，揆諸前揭規定
    ，對於原告因而支出之醫療費用、增加生活上之需要而支出
    之費用，及所受非財產上之損害，自應負損害賠償責任，原
    告本於侵權行為之法律關係，請求被告賠償，洵屬有據。茲
    就原告所受損害數額審酌如下：
  (一)醫療費用部分：原告主張因此傷害支出醫療費用1,022元，
    為被告所不爭執，並有相符之三軍總醫院澎湖分院住院請款
    單附卷可稽，堪信為真實。故原告訴請被告賠償上開金額，
    即屬有據。
  (二)整形手術費用部分：原告主張其傷口疤痕有進行整形手術之
    必要，經本院向三軍總醫院澎湖分院查詢結果，該院曾元飛
    醫師函覆本院略以：原告傷口雖已癒合，但遺留疤痕在臉上
    ，且顏面神經受損無法回復，不論接受何種修疤手術，皆不
    可能回復到受傷前的狀態，所需費用約5-10萬元不等，有該
    院98年1月19日院三澎湖字第098000055號函及所附資料可稽
    。本院斟酌上情，認原告確有進行整形手術之必要，得請求
    之費用則以7萬5千元計算為合理。
  (三)看護費：原告主張其因傷住院7日，期間均由家人看護，請
    求被告賠償看護費。本院斟酌目前聘請全日看護之費用約每
    日2千元，三軍總醫院澎湖分院亦函覆本院：原告確住院7日
    ，又原告住院期間雖由家人看護，然家人所付出之勞力，並
    非不能以金錢為評價，此種基於身分關係之恩惠，仍應比照
    一般看護情形計算，是以原告得請求被告賠償看護費14,000
    元。
  (四)慰撫金：本院審酌原告未婚，本從事板模工作，因遭被告毆
    打，受有上開傷害，住院期間達7日，且顏面神經受損無法
    回復，臉部留有疤痕，精神上自受有相當之痛苦。又斟酌被
    告未婚，從事鐵工等一切情狀，認原告請求慰撫金之金額以
    20萬元計算，較為妥適。
三、綜上所述，原告請求被告賠償290,022元，及自起訴書狀繕
    本送達被告翌日即98年1月14日起至清償日止，按週年利率
    5% 計算之利息，為有理由，原告逾此範圍之請求，則屬無
    據，為無理由，應予駁回。
四、本判決原告勝訴部分所命被告給付之金額未逾50萬元，依民
    事訴訟法第389條第1項第5款，應依職權宣告假執行，無庸
    命原告另提擔保。至於原告其餘假執行之聲請，因訴之駁回
    而失所依據，應予駁回。
丙：據上論結，本件原告之訴為一部有理由、一部無理由，依刑
    事訴訟法第502條第1項、第2項、第491條第10款，民事訴訟
    法第389條第1項第5款，判決如主文。
中    華    民    國    98    年    8     月    19    日
                        刑事庭  法  官  李宛玲
以上正本證明與原本無異。
如不服本判決應於收受判決後10日內向本院提出上訴書狀，並應
敘述具體理由；其未敘述上訴理由者，應於上訴期間屆滿後20日
內向本院補提理由書（均須按他造當事人之人數附繕本）「切勿
逕送上級法院」。
中    華    民    國    98    年    8     月    19    日
                                書記官  莊茹茵


司法院資訊處製作；財團法人民間司法改革基金會備份。
